臺灣桃園地方法院刑事判決　　　　　　 100年度易字第1362號
公訴人　臺灣桃園地方法院檢察署檢察官
被　告　張志宏
　　　　姜柔伊
　　　　彭嬌妹
　　　　姜禮樂
　　　　楊倩依
　　　　顧景淵
上列被告因傷害等案件，經檢察官聲請以簡易判決處刑（100 年
度偵字第4726號），本院認不得以簡易判決處刑，適用通常程序
審判，茲判決如下：
    主  文
本件公訴不受理。
    理  由
一、按告訴乃論之罪，告訴人於第一審辯論終結前得撤回其告訴
    ，又告訴經撤回者，法院應諭知不受理之判決，刑事訴訟法
    第二百三十八條第一項、第三百零三條第三款定有明文。
二、本件公訴意旨略以：被告張志宏、姜柔伊、彭嬌妹3 人與楊
    倩依、顧景淵2 人於民國100 年01月19日12時30分許，在桃
    園縣龍潭鄉○○路168 號「國軍總醫院」前，雙方因細故發
    生爭執，竟基於傷害彼此身體之犯意，張志宏先出手揮打楊
    倩依，雙方進而發生推擠、拉扯，顧景淵見狀，則向前與張
    志宏發生拉扯，姜柔伊亦上前拉扯楊倩依頭髮，楊倩依遭姜
    柔伊拉扯頭髮後，亦與姜柔伊互相拉扯頭髮以為反擊，後姜
    柔伊、楊倩依2 人因互相推擠、拉扯，均跌坐在地上，彭嬌
    妹亦基於傷害之犯意，趁楊倩依跌坐在地上之際，趁隙以腳
    踩踏楊倩依左手及以手拍打楊倩依，致張志宏受有左胸挫傷
    併第10肋骨閉鎖性骨折、頭部外傷併腦震盪之傷害；姜柔伊
    受有胸部、雙手右腕、下頷併顳頷關節挫傷及頭部外傷併腦
    震盪之傷害；楊倩依受有後頭部頭皮、左下背部、右前臂挫
    傷、右手背皮下瘀血、頭部皮下血腫之傷害；顧景淵受有左
    顳頭部頭皮、左上臂部、左上背部挫傷及右手腕皮下瘀血之
    傷害。另雙方於上開衝突過程中，亦基於公然侮辱之犯意，
    張志宏以英語「shit」及中文「操你媽的，幹你娘」等語，
    姜柔伊以英語「bullshit」及中文「他媽的」等語，彭嬌妹
    則以「豬八戒」等語，姜禮樂則以「操你媽的屄」、「操你
    媽雞巴」、「操你媽」等語辱罵楊倩依、顧景淵2 人，楊倩
    依則以「他媽的」、「瘋女人」、「瘋婆子」等語辱罵姜柔
    伊，足以貶損楊倩依、顧景淵、姜柔伊之人格。經張志宏、
    姜柔伊、楊倩依、顧景淵提出告訴，認被告張志宏、姜柔伊
    、彭嬌妹、楊倩依等人均涉有刑法第二百七十七條第一項之
    傷害罪嫌與同法第三百零九條第一項之公然侮辱罪嫌，被告
    顧景淵涉有刑法第二百七十七條第一項之傷害罪嫌，被告姜
    禮樂涉有刑法第三零九條第一項之公然侮辱罪嫌云云。惟查
    該項罪名，依同法第二百八十七條前段、第三百十四條規定
    ，須告訴乃論。茲據告訴人張志宏、姜柔伊、楊倩依、顧景
    淵於本件第一審辯論終結前分別具狀撤回告訴。本件不經言
    詞辯論，逕行諭知不受理之判決。
三、本件係檢察官聲請以簡易判決處刑案件，因有刑事訴訟法第
    四百五十一條之一第四項但書第三款情形，適用通常程序審
    判。
四、據上論斷，應依刑事訴訟法第四百五十二條、第三百零三條
    第三款、第三百零七條，判決如主文。
中    華    民    國   100    年    11    月    30    日
                        臺灣桃園地方法院刑事第一庭
                            法  官  謝  順  輝
以上正本證明與原本無異。
如不服本判決應於收受判決正本後10日內向本院提出上訴書狀（
應附繕本），並應敘述具體理由，上訴於臺灣高等法院。其未敘
述上訴理由者，應於上訴期間屆滿後20日前向本院補提上訴理由
書狀（應附繕本）。
                            書記官  魏  里  安
中    華    民    國   100    年    12    月    1     日